【裁判字號】    92,簡上,284
【裁判日期】    920922
【裁判案由】    傷害
【裁判全文】
臺灣桃園地方法院刑事判決                        九十二年度簡上字第二八四號
    上  訴  人
    即  被  告  甲○○
右上訴人即被告因傷害案件，不服本院中壢簡易庭九十二年度壢簡字第七四號，中華
民國九十二年三月七日第一審刑事簡易判決（聲請簡易判決處刑案號：九十一年度偵
字第七０一二號），提起上訴，經本院合議庭審理，判決如左：
    主  文
上訴駁回。
甲○○緩刑貳年。
    事  實
一、甲○○與乙○○係鄰居，平日早上均在住家前路旁擺攤營業，惟其二人於民國九
    十一年一月十四日上午八時許，在桃園縣中壢市○○里○鄰○○路○段三九四號
    前，因客人停車細故而發生嚴重口角、拉扯，於拉扯中，甲○○竟進而基於普通
    傷害之故意，出手掌摑乙○○左臉，致乙○○因此受有左頸部瘀紅四×五公分及
    左耳神經性聽力損傷之傷害，乙○○乃憤而以拳頭毆擊甲○○之腰間，致甲○○
    受有脾臟裂傷併大量出血之傷害（乙○○所涉傷害部分，業經檢察官另行聲請簡
    易判決處刑）。
二、案經乙○○訴請臺灣桃園地方法院檢察署檢察官聲請以簡易判決處刑。
    理  由
一、訊據被告甲○○對於右揭時、地，出手毆打告訴人乙○○成傷之事實坦承不諱，
    並核與告訴人乙○○於偵查中所指訴之情節相符（見偵查卷第八頁），且經目擊
    證人李德雄於偵查中證述明確在卷（見偵查卷第四十四頁），此外，復有行政院
    衛生署桃園醫院傷害診斷證明書一份附卷可稽（附於偵查卷第十四頁）。本件事
    證明確，被告右揭犯行，足可認定，應依法論科。
二、核被告所為，係犯刑法第二百七十七條第一項之傷害罪。原審以被告事證明確，
    援引刑法第二百七十七條第一項、第四十二條第二項、罰金罰鍰提高標準條例第
    一條前段、第二條，判處被告罰金三千元，如易服勞役，以三百元折算一日，經
    核認事用法均無違誤，量刑亦屬妥適，應予維持。被告上訴意旨以其業已與告訴
    人和解為由，指摘原判決不當，為無理由，應予駁回。末查，被告未曾受有期徒
    刑以上刑之宣告，有臺灣桃園地方法院檢察署刑案資料查註紀錄表及臺灣高等法
    院被告全國前科紀錄表在卷可按，其因一時失慮，偶罹刑典，經此偵查及審判程
    序後，當知所警惕，而信無再犯之虞，且業與告訴人達成民事和解，此業經告訴
    人於本院審理時陳稱在卷，本院認前所宣告之刑，以暫不執行為適當，爰併諭知
    緩刑二年，以勵自新。
據上論斷，應依刑事訴訟法第四百五十五條之一第三項、第三百六十八條，刑法第七
十四條第一款，判決如主文。
本案經檢察官廖先志到庭執行職務。
中      華      民      國    九十二    年      九      月    二十二    日
                                臺灣桃園地方法院刑事第十二庭
                                    審判長法  官  游紅桃
                                          法  官  曾雨明
                                          法  官  王美玲
右正本證明與原本無異。
不得上訴。
                                    書記官   張嘉雯
中      華      民       國    九十二   年      十       月      二     日
附錄本案論罪科刑法條全文：
刑法第二百七十七條第一項


司法院資訊處製作；財團法人民間司法改革基金會備份。
